臺灣嘉義地方法院刑事判決
111年度交易字第319號
公  訴  人  臺灣嘉義地方檢察署檢察官
被      告  葉建男


上列被告因公共危險案件，經檢察官提起公訴（111年度偵字第9
002號），因被告於準備程序中就被訴事實為有罪之陳述，經本
院裁定進行簡式審判程序，判決如下：
    主  文
葉建男駕駛動力交通工具而吐氣所含酒精濃度達每公升零點二五
毫克以上，累犯，處有期徒刑柒月。
    事  實
一、葉建男於民國111年8月14日22時許至23時許，在嘉義縣○○鄉
    ○○村○○○街00號住處飲用玻璃瓶裝米酒1罐後，致吐氣所含酒
    精濃度已逾每公升0.25毫克，已達不能安全駕駛動力交通工
    具之程度，且其知悉上情，仍基於不能安全駕駛動力交通工
    具之犯意，於翌日（即15日）14時許，駕駛車牌號碼000-00
    0號普通重型機車上路。嗣於同日14時25分許行經嘉義縣民
    雄鄉中華路與166縣道路口，為警欄查，經警於同日14時40
    分對其施以酒精濃度測試，測得其吐氣所含酒精濃度為每公
    升1.03毫克而查獲。 
二、案經嘉義縣警察局民雄分局報告臺灣嘉義地方檢察署檢察官
    偵查起訴。
    理  由
一、本件被告葉建男所犯係死刑、無期徒刑、最輕本刑為3年以
    上有期徒刑以外之罪，其於準備程序中就被訴事實為有罪之
    陳述，經告知簡式審判程序之旨，並聽取公訴人及被告之意
    見後，本院認為適宜而裁定進行簡式審判程序，是本件之證
    據調查，依刑事訴訟法第273條之2規定，不受同法第159條
    第1項、第161條之2、第161條之3、第163條之1及第164條至
    第170條規定之限制，合先敘明。
二、上開犯罪事實，業據被告於警詢、偵查、本院準備程序及審
    理時坦承不諱，並有酒精測定紀錄表、確已飲酒結束十五分
    鐘以上沒有服用含酒精成份之產品確認單、嘉義縣警察局舉
    發違反道路交通管理事件通知單、切結書、駕籍詳細資料報
    表、車輛詳細資料報表各1份、監視器畫面翻拍照片1張、現
    場照片3張在卷可稽，足徵被告之自白與事實相符，堪予採
    信。綜上，本案事證明確，被告上開犯行洵堪認定，應依法
    論科。
三、論罪科刑：
  ㈠核被告所為，係犯刑法第185條之3第1項第1款駕駛動力交通
    工具而吐氣所含酒精濃度達每公升零點二五毫克以上之罪。
  ㈡被告前於109年間因酒後駕車之公共危險案件，經臺灣雲林地
    方法院以109年度交易字第351號判決判處有期徒刑6月確定
    ，於110年1月6日易科罰金執行完畢乙節，有臺灣高等法院
    被告前案紀錄表附卷可憑，則其於受有期徒刑執行完畢後，
    5年以內故意再犯本件有期徒刑以上之罪，為累犯。審酌被
    告於前案執行完畢後，本應戒慎警惕，竟仍為相同罪質之本
    案犯行，可見其未因前案執行完畢而生警惕，對於刑罰之反
    應力、自制力及守法意識顯然薄弱，參酌司法院釋字第775
    號解釋意旨，本院認本案加重最低本刑並無罪刑不相當之情
    形，爰依刑法第47條第1項之規定加重其刑。
  ㈢爰審酌被告明知酒精對人之意識能力具有不良影響，酒後行
    車對一般往來之公眾及駕駛人自身皆具有高度危險性，竟於
    飲用酒類致不能安全駕駛動力交通工具之狀態下，仍騎乘普
    通重型機車上路，漠視公權力及往來人車生命、身體、財產
    安全，又酒後吐氣所含酒精濃度達每公升1.03毫克，超逾每
    公升0.25毫克之標準值甚多，對交通安全危害非輕，惟幸未
    肇事，即為警攔檢查獲；且查其曾於103、106、107年間因
    酒後駕車之公共危險案件，經法院判處有期徒刑2月、3月、
    4月、6月確定，復有上開構成累犯之酒後駕車之公共危險案
    件前科紀錄（累犯部分不重複評價），竟又再犯本件之罪，
    足見其守法觀念及自制能力薄弱，其前刑之宣告及執行對其
    均未發揮警惕效用；並衡酌其犯後坦承犯行，態度尚佳，暨
    其自陳為國小畢業之智識程度、未婚無子女、從事臨時工、
    家庭經濟狀況貧寒等一切情狀，量處如主文所示之刑。
據上論斷，應依刑事訴訟法第273條之1第1項、第299條第1項前
段，刑法第185條之3第1項第1款、第47條第1項，刑法施行法第1
條之1第1項，判決如主文。
本案經檢察官張建強提起公訴，檢察官楊麒嘉到庭執行職務。
中　　華　　民　　國　　111 　年　　11　　月　　14　　日
                  刑事第八庭    法　官　孫偲綺
以上正本證明與原本無異。
如不服本判決應於收受判決後20日內向本院提出上訴書狀，並應
敘述具體理由；其未敘述上訴理由者，應於上訴期間屆滿後20日
內向本院補提理由書（均須按他造當事人之人數附繕本）「切勿
逕送上級法院」。
中　　華　　民　　國　　111 　年　　11　　月　　14　　日
                                書記官　陳佾澧
附錄本案論罪科刑法條： 
中華民國刑法第185條之3 
駕駛動力交通工具而有下列情形之一者，處三年以下有期徒刑，
得併科三十萬元以下罰金：
一、吐氣所含酒精濃度達每公升零點二五毫克或血液中酒精濃度
    達百分之零點零五以上。
二、有前款以外之其他情事足認服用酒類或其他相類之物，致不
    能安全駕駛。
三、服用毒品、麻醉藥品或其他相類之物，致不能安全駕駛。
因而致人於死者，處三年以上十年以下有期徒刑，得併科二百萬
元以下罰金；致重傷者，處一年以上七年以下有期徒刑，得併科
一百萬元以下罰金。
曾犯本條或陸海空軍刑法第五十四條之罪，經有罪判決確定或經緩起訴處分確定，於十年內再犯第一項之罪因而致人於死者，處無期徒刑或五年以上有期徒刑，得併科三百萬元以下罰金；致重傷者，處三年以上十年以下有期徒刑，得併科二百萬元以下罰金。